# 请教陈版。建设期较长，融资成分的判断及处理

提问人：masgqq 时间：2021-10-09 08:05:05
请教陈版，
公司工程项目，合同约定建设期 2 年， 2 年后结算，再按照 10 年付款（付款时按照6%利息）。就是说预计 1000 万的工程，第 3 年开始付款，简化举例，就是每年付款 106 万。项目可以按照完工百分比计算确认收入，假设第一年完工50%。那确认收入是用 1000 万*50%，再折现 1 年，假设是480 万，这个金额确认收入，第 2 年，这个 480 万的合同资产再算利息收入 20 万？
这样有个困难， 1 是开工日期不一定是每年的 1 月份，此外实际开工可能比约定的开工要晚； 2 是， 2 年后才结算，结算和预估可能存在差异； 3是，实际上业主方没有及时结算，可能第三年才结算确定金额，那第2-3年期间是不是又不确认利息收入。
企业想简化处理，不考虑时间价值，但是没找到具体案例以及对应的准则解释条文。
想请教下陈版的意见。

回答人：chenyiwei
理论上应该如主帖所述处理：“假设第一年完工50%。那确认收入是用 1000 万*50%，再折现 1 年，假设是 480 万，这个金额确认收入，第 2 年，这个480 万的合同资产再算利息收入 20 万”。即，建设期间，前期已确认的应收款项或者合同资产也应当确认利息收入。
但是，按实际利率法确认利息收入的前提是未来现金流量的金额和时间是确定的，对于在建项目的应收款项或者合同资产而言，就意味着必须能够合理估计后续期间的完工和结算进度。实务中有时这样估计的难度较大。在此情况下，建设期间也可以简化处理，不确认利息收入（即计量收入时，只是将未来收取的款项折现到预计完工日，在建设期间不再考虑折现的影响），建设期间内只是按履约进度确认收入和对应的应收账款或合同资产，但不确认利息收入。